臺灣桃園地方法院刑事判決　　　　　　 95年度簡上字第450號
聲　 請　 人　臺灣桃園地方法院檢察署檢察官
上訴人即被告　甲○○
選任辯護人　孫志堅律師
　　　　　　馬在勤律師
上列上訴人即被告因賭博案件，不服本院94年度壢簡字第203 號
中華民國95年6 月7 日第一審刑事簡易判決（聲請簡易判決處刑
案號：93年度偵字第16537 號），提起上訴，本院管轄之第二審
合議庭判決如下：
    主  文
原判決關於甲○○部分撤銷。
甲○○所犯如附表一所示之罪，各處如附表一所示之刑，如易服
勞役，均以銀元參佰元即新臺幣玖佰元折算壹日，扣案如附表二
所示之物均沒收；應執行罰金新臺幣捌佰玖拾萬元，如易服勞役
，以罰金總額與陸個月之日數比例折算，扣案如附表二所示之物
均沒收。
    事  實
一、甲○○基於賭博之犯意，自民國91年4 月30日起至93年10月
    7 日止，在桃園縣龍潭鄉○○路64號經營「龍威電子遊戲場
    」，在該不特定人得出入之公眾場所擺設電動機具七小福（
    即7PK 臺）7 臺、雙魚座27臺、水果嘉年華25臺、八人座賓
    果行星1 臺、跑馬臺1 臺及戰國風雲1 臺與不特定人賭博財
    物，並以每月新臺幣（下同）二萬元之薪資，先後僱用與之
    具有賭博犯意聯絡之呂佳耘、李美泙、湯惟任、彭玉芬、戴
    靈芝及廖文瑄（均經判決有罪確定）擔任現場開分員及現場
    服務員，賭博方式係採會員制度確認非檢警人員始予放行，
    賭客入場第一次開分時以一千元依一比一之比例由開分人員
    在賭客所選定之機臺開分，另贈送五百分，總計一千五百分
    ，下注若干分數後，水果嘉年華機臺如出現相同圖樣連線、
    雙魚座及七小福機臺如出現特定撲克牌圖樣、八人座賓果行
    星機臺如出現選擇之號碼球連線、八人座跑馬機臺如選定之
    馬匹競跑後首先衝抵終點，均可得下注分數不等倍數之分數
    ，反之下注分數則悉歸店家所有，賭客第一次開分後需累積
    至三千分始可示意店內開分員洗分兌換現金，前來之開分員
    視機臺上剩餘之分數通知廖文瑄後，廖文瑄便會迎前告知賭
    客至店內廁所或隱密處，再將剩餘分數依一比一之比例換算
    成現金交予賭客，藉此兌換金錢，賭客第二次開分時則以一
    千元開一千分，洗分亦無三千分之限制。嗣經臺灣桃園地方
    法院檢察署檢察官指揮警方持本院所核發之搜索票，於93年
    10月7 日下午3 時許前往龍威電子遊戲場進行搜索，當場查
    獲廖文瑄、彭玉芬、呂佳耘、戴靈芝、李美泙、湯惟任6 人
    ，及賭客千國駿、廖運財（均由檢查官另為不起訴之處分）
    、鍾人文、劉慧鳳、徐錦富、朱明光、游文助、王堯乾、徐
    煌林、尤子貴、林寶添、陳胤宏、鍾隆國、宋長諭、陳文治
    、邱麟華、楊明煥、周峰志、劉蒼賢（均經判決有罪確定）
    等人，並扣得當場賭博之賭具即前揭電動機具七小福7 臺（
    含IC板7 片）、雙魚座27臺（含IC板27片）、水果嘉年華25
    臺（含IC板25片）、八人座賓果行星1 臺（含IC板9 片）、
    跑馬臺1 臺（含IC板9 片）、戰國風雲1 臺（含IC板9 片）
    ，暨甲○○所有供從事賭博用之記帳卡、跑馬臺場次表各2
    張、人數表3 張、記帳便條紙4 張、洗分單6 張、機臺維修
    紀錄表9 張、監視螢幕9 臺、監視鏡頭14個、無線電1 臺等
    物及櫃臺即兌換籌碼處之現金新臺幣六千三百元。
二、案經桃園縣警察局平鎮分局報請臺灣桃園地方法院檢察署檢
    察官偵查後聲請簡易判決處刑。
    理  由
一、訊據被告甲○○矢口否認有上開賭博犯行，辯稱：其店內擺
    設之電玩機具是純粹娛樂，開分只是一種服務性質，客人付
    一千元就可以玩到不想玩為止，但不能洗分換錢云云。經查
    ：
  (一)被告前揭賭博犯行業據證人廖運財於檢察官訊問時具結證稱
    ：進入龍威電子遊戲場前，須先查驗身份證件，進入後以一
    千元開一千五百分，第一次洗分必須滿三千分才可以洗分，
    第二次則無此限制，洗分方式是一比一，一分可以換回一塊
    錢（筆錄誤載為十塊錢），如果要洗分，只要告訴開分小姐
    ，開分小姐就會向該店副理報告分數，再告訴我到廁所外面
    ，該主管就將可換得之錢交給我等語（見偵字第16537 號卷
    二第18頁背面至第19頁），及於本院審理時具結證稱：我從
    91 年 就開始在龍威電子遊戲場玩了，一個月差不多去3 次
    ，該電子遊戲場是可以洗分、換錢的，之前我去玩時都有換
    到錢，第一次開分時一千元開一千五百分，要累積到三千分
    才可以換錢，一分換一元，第二次開分時一千元只開一千分
    ，但洗分換錢就沒有累積三千分才能換錢的問題，剩多少分
    換多少錢，我最近一次洗分換錢是在93年10月6 日下午1 點
    多玩象棋機台，洗兩萬分換兩萬元，是店主任叫我去廁所，
    然後店主任直接拿兩萬元現金給我，我曾經跟廖文瑄換過錢
    ，我所說龍威電子遊戲場有洗分、換錢都是真的等語（見本
    院96 年3月19日審判筆錄第23至26頁）明確。且證人廖運財
    僅係龍威電子遊戲場之賭客，與被告間並無素怨仇隙，衡情
    當無惡意誣指被告犯罪而令己觸犯誣告罪之必要，堪認其所
    證述之內容非虛。
  (二)證人千國駿於本院審理時固具結證稱：我至龍威電子遊戲場
    時一進去就付一千元，小姐收了錢之後就會替我開分，一千
    元開一千分，如果想再玩就請小姐再來開分，這時不用再付
    錢，因為是純娛樂，我不知道龍威有沒有洗分、換錢的事云
    云（見本院96年3 月19日審判筆錄第36至38頁），然其於警
    詢時則證稱：我自92年初開始到龍威電子遊戲場打電玩，是
    我朋友帶我去的，當時龍威的員工有審核身分證件，我有加
    入會員，我大約一個月去該店消費一次，我是把玩7PK 電玩
    ，我給開分小姐一千元，她會幫我在機台上開一千五百分，
    要玩到三千分才算過關才能洗分，若分數玩完了就再給開分
    小姐一千元開一千分，此時就沒有三千元洗分的限制了，隨
    時都可以叫小姐洗分，我最近一次洗分兌換金錢是93年7 月
    中旬玩7PK 機台，洗六千分兌換六千元，當天我的機台累積
    到六千分，店內開分小姐就幫我洗分，開分小姐通知店主任
    機台分數後，店主任叫我到廁所直接拿六千元現金給我，廖
    文瑄是店內幹部，呂佳耘、戴靈芝、彭玉芬是開分小姐等語
    （見偵字第16537 號卷二第7 至9 頁），足見證人千國駿於
    司法警察調查中所為之陳述顯與審判中不符。參酌證人千國
    駿於檢察官訊問時證稱：警詢筆錄並非出於強暴、脅迫、利
    誘等語（見偵字第16537 號卷二第11頁背面），堪認證人千
    國駿製作警詢筆錄之過程係出於其自由意志，其陳述龍威電
    子遊戲場有洗分、換錢等賭博犯行之原因，顯非受迫而為，
    況其於檢察官訊問時亦證稱：我這個月至今天為止已進入龍
    威電子遊戲場四次左右，第一次進去玩是一千元開一千五百
    分，第二次就一千元開一千分，洗分的比率是一比一，有多
    少分就換多少錢，洗分時就是告訴開分小姐要洗分，開分小
    姐會叫我去廁所旁換錢，我大概七、八月時有洗過分，從七
    、八月至今共輸了七、八萬元左右等語（見偵字第16537 號
    卷二第11頁背面至第12頁），益徵證人千國駿於警詢所證述
    之內容非虛。再者，證人千國駿於本院審理時雖證稱：除了
    龍威電子遊戲場外，我還去過其他四、五家電子遊戲場，其
    中有兩、三家可以洗分、換錢，有的店是兩千元開兩千四百
    分，有的是一千元開一千二百分，這兩、三家店洗分、換錢
    並沒有限制，第一次開分如果有累積積分，洗分並沒有限制
    ，不管累積多少分或最後剩下多少分，都是按照最後剩下的
    分數一比一換錢，要換錢時就跟幹部說要洗分，有一種是拿
    著現金到我的座位塞給我，還有一種就是到店外面拿，我在
    警詢所說龍威洗分、換錢的情形，是我用別家店換錢的方式
    跟警方說云云（見本院96年3 月19日審判筆錄第39至42頁）
    ，但其在警詢所述龍威電子遊戲場第一次開分係一千元開一
    千五百分，第二次開分係一千元開一千分、第一次洗分要累
    積三千分以上、換錢係至廁所拿取等情形，不僅與其所述在
    其他家電子遊戲場開分、洗分、換錢之方式迥然不同，反適
    與證人廖運財所證述有關龍威電子遊戲場開分、洗分、換錢
    之各項情節一致，足見證人千國駿於本院審理時所述之內容
    並非可採。再參以證人千國駿於遭警方查獲之初，因未及防
    備且較少權衡利害，預設佈局而構詞巧飾，是其於甫遭警查
    獲及移送地檢署偵訊時所述內容，自較其嗣經思考後而於本
    院審理時翻異之詞為可採。稽上各端，證人千國駿於司法警
    察調查中所為之陳述既與審判中不符，且參酌前揭各項情況
    ，本院認其先前於警詢時之陳述顯較其於本院審理時之證述
    為可信，並為證明犯罪事實存否所必要，依刑事訴訟法第15
    9 條之2 規定，證人千國駿於警詢時之陳述得為證據。其於
    警詢時之證述情節堪信屬實，其於本院審理時之證述內容則
    為迴護被告之詞，不足採信。
  (三)此外，並有搜索票、搜索扣押筆錄、扣押物品目錄表、代保
    管同意書、現場照片等件附卷，及如附表二所示之物品扣案
    可資佐證。
  (四)被告雖以前詞置辯，而證人廖文瑄於本院審理時亦具結附和
    證稱：店內消費一次一千元，隨便客人開分，且沒有時間限
    制，要連坐五、六天也可以，我沒看過龍威有做洗分、換錢
    的事云云。然查，被告所辯及證人廖文瑄之證詞不僅與證人
    廖運財於警、偵訊與本院審理時，及證人千國駿於警詢時證
    述之情節明顯不一，且依證人廖運財、千國駿所述把玩機台
    之方式觀之，把玩者僅需單純進行選牌、下注，下注後即由
    機台內事先設定之機率決定輸贏，玩法單調呆版，與具有聲
    光、動作及影音效果，需靈活動腦操縱可刺激感官之益智娛
    樂電子遊戲機具全然不同，長期把玩勢必平淡乏味，無法令
    人駐足忘歸，縱無把玩時間之限制，此種一次需花費一千元
    之高額消費方式，亦顯非社會一般大眾所能接受，被告豈有
    能藉此獲利而持續經營之理，由此益徵證人廖運財、千國駿
    所述龍威電子遊戲場開分、洗分、換錢之方式顯較符合常情
    事理，被告及證人廖文瑄所稱一次一千元純娛樂之消費方式
    非可採信。
  (五)綜上所述，被告所辯顯屬卸責之飾詞，不足採信，另被告供
    承自91年4 月起經營龍威電子遊戲場，依罪疑唯輕之原則，
    應認定被告係自91年4 月30日起開始為賭博之犯行，本件事
    證已經明確，被告之犯行堪予認定，應依法論科。
二、查被告行為後，刑法及刑法施行法部分條文業經修正公布，
    並均於95年7 月1 日施行。修正後刑法第2 條第1 項之規定
    ，係規範行為後法律變更所生新舊法律比較適用之準據法，
    於修正後刑法施行後，應適用修正後刑法第2 條第1 項規定
    之「從舊從輕」之原則為比較；修正後刑法第2條 第2 項，
    則為同條第1 項之特別規定，於修正後刑法施行後，關於非
    拘束人身自由之保安處分，應依修正後刑法第2 條第2 項之
    規定，適用裁判時之法律。又修正後刑法第35條，乃刑之重
    輕之法定次序與標準，應適用裁判時之修正後刑法第35條之
    規定。修正後刑法第2 條第1 項係採「從舊從輕」原則，適
    用最有利於行為人之法律。既曰法律，自較刑之範圍為廣；
    除法律有特別規定者（如修正後刑法第2 條第2 項非拘束人
    身自由之保安處分適用裁判時法，修正後刑法施行法第9 條
    之3 規定之情形），應依其規定；或事關執行之緩刑之宣告
    ，或犯罪在刑法修正施行前，自首在刑法施行後之自首部分
    ，或程序之規定（程序從新，如刑法第40條沒收宣告之程序
    規定），應適用裁判時之修正後刑法之規定外；依修正後刑
    法第2 條第1 項比較時，應就罪刑有關之共犯、未遂犯、連
    續犯、牽連犯、結合犯以及累犯加重、自首減輕暨其他法定
    加減原因（如身分加減）與加減例等一切情形，綜其全部之
    結果而為比較後，予以整體適用，不能割裂而分別適用有利
    益之條文。關於易科罰金之折算標準、易服勞役之折算標準
    及期限、罰金與死刑是否併予執行、多數有期徒刑定應執行
    之刑時之最高刑期之限制等之修正，事涉行為人易刑折算標
    準金額之多寡與期限之長短及定執行刑時能否就罰金刑併予
    執行或有期徒刑定應執行之刑時最高度之限制，亦均屬依修
    正後刑法第二條第一項所應比較適用法律之範圍。拘束人身
    自由之保安處分，並非屬修正後刑法第2 條第2 項規定應適
    用裁判時法之範圍，除有特別規定者外，亦屬應依修正後刑
    法第2 條第1 項比較適用之法律；從刑附屬於主刑，除法律
    有特別規定者外，依主刑所適用之法律（以上參考最高法院
    95年5 月23日刑事庭第8 次會議決議及最高法院24年上字第
    4634號、24年上字第5292號、27年上字第2615號、29年上字
    第525 號判例）。其次，法律有變更而須為新、舊法之比較
    以定其適用之目的，厥為保障行為人之既有法律地位不致因
    法律之修正而惡化或受到更不利益之結果並兼謀行為人之利
    益，此為最高之價值，非必斤斤於法律體系適用之完整性，
    況或基於法規之性質，如程序性之法律、事涉執行之緩刑規
    定，依法理係均應適用新法，或因法律另有規定，如修正後
    刑法第2 條第2 項規定「非拘束人身自由之保安處分係適用
    裁判時之法律」，修正後刑法施行法第3 條之1 第2 項規定
    「於九十四年一月七日刑法修正施行前犯併合處罰數罪中之
    一罪，且該數罪均符合第四十一條第一項得易科罰金之規定
    者，適用九十年一月四日修正之刑法第四十一條第二項規定
    」，即有此情形係一律適用行為時法之舊法，由是可見遇有
    法律修正而須選擇適用新法或舊法時，須依法規之性質或視
    法律之規定各自決之，不受其他法規如何適用之羈絆，在選
    法適用時，本即寓有可據個別之特性而割裂分別適用新法或
    舊法之容許性，至數項經修正之法律須整體比較以同其新、
    舊法之適用俾維持法律體系之完整性，核係各該法律在適用
    上因具「依附及相互關聯」之特性使然，非屬新、舊法應比
    較利、弊藉資保障行為人之既有法律地位兼謀其利益之立法
    意旨所必然。準此以解，就罪、刑有關之規定諸如共犯、未
    遂犯、連續犯、牽連犯、結合犯以及累犯加重、自首減輕暨
    其他法定加減原因（如身分加減）與加減例等一切情形，應
    綜其全部之結果而為比較後，予以整體適用，不能割裂而分
    別適用有利益之條文，固如前述，惟究其緣由，實係著眼於
    因各該規定皆涉及犯罪之態樣、階段、罪數、法定刑得或應
    否加、減暨加減之幅度，並進而影響法定刑或處斷刑之範圍
    ，換言之，各該罪、刑之規定須經綜合考量整體適用後，方
    能據以限定法定刑或處斷刑之範圍，嗣始得於該範圍內為一
    定刑之宣告，易詞以言，個別宣告刑雖屬單一之結論，然實
    係經綜合考量整體適用各相關罪、刑規定之所得，因之，宣
    告刑所據以決定之各相關罪、刑規定，顯具適用上之「依附
    及相互關聯」之特性，自須同其新、舊法之適用，第查，「
    易刑」或「定執行刑」係規範宣告刑得或應如何執行之法律
    ，核屬為刑之宣告後始生應否適用問題之規定，非屬宣告刑
    所據以決定因而須先行確定如何適用新、舊之法規，依其性
    質，在未為刑之宣告前亦無可能確定應否適用而預先選定須
    適用新或舊法，復無此必要，不寧唯是，該規定所涵攝之「
    小前提」係「宣告刑」，猶與罪、刑規定涵攝之「小前提」
    為「歷史社會事實」迥異，職是，「易刑」及「定執行刑」
    之規定，不論涵攝之「小前提」、決定應否適用之階段及適
    用後所得之法律效果，與罪、刑之規定皆不相侔，與之顯不
    具適用上之「依附及相互關聯」之特性，依前述，要毋須與
    罪、刑之規定同其新、舊法之適用，自得秉其本身之性質而
    各據應涵攝之「小前提」為新、舊、利、弊之比較後個別定
    其法律之適用。茲首就與本案有關且於為刑之宣告前須先行
    及連帶確定應如何適用之法律修正情形列述如下：
  (一)刑法第28條原規定「二人以上共同實施犯罪之行為者，皆為
    正犯」，經修正為「二人以上共同實行犯罪之行為者，皆為
    正犯」，亦即將共同正犯限縮僅於「實行」階段始有其存在
    。
  (二)修正前刑法第33條第5 款規定「罰金：（銀元）一元以上。
    」，復依罰金罰鍰提高標準條例第1 條前段規定提高為10倍
    ，折算新臺幣為30元；修正後刑法第33條第5 款規定「罰金
    ：新臺幣一千元以上，以百元計算之。」；次查，刑法分則
    各條文所定之罰金刑，其幣別原為「銀元」，又倘非屬72年
    6 月26日至94年1 月7 日間新增或修正之條文，所定罰金數
    額並依罰金罰鍰提高標準條例第1 條前段規定提高為10倍，
    惟依95年6 月14日修正公布、同年7 月1 日施行之中華民國
    刑法施行法第1 條之1 ：「中華民國九十四年一月七日刑法
    修正施行後，刑法分則編所定罰金之貨幣單位為新臺幣。九
    十四年一月七日刑法修正時，刑法分則編未修正之條文定有
    罰金者，自九十四年一月七日刑法修正施行後，就其所定數
    額提高為三十倍。但七十二年六月二十六日至九十四年一月
    七日新增或修正之條文，就其所定數額提高為三倍。」，現
    行刑法中，有關於罰金刑之計算單位及其最低度刑之規定已
    有修正，自屬法律變更。
  (四)修正前刑法第56條規定「連續數行為而犯同一罪名者，以一
    罪論。但得加重其刑至二分之一。」，修正後已將該條刪除
    ，即採1 罪1 罰之原則。
  (五)修正後之刑法業已刪除修正前刑法第267 條之常業賭博罪（
    法定刑為二年以下有期徒刑，得併科一千元以下罰金），而
    僅留存第266 條第1 項前段之普通賭博罪（法定刑為一千元
    以下罰金），因之，行為人不論有否藉以營生為業之意，悉
    應回歸依刑法第266 條第1 項前段之普通賭博罪論處。
  (六)經綜合適用修正前、後之罪、刑相關規定予以比較，修正後
    之規定顯較修正前之規定對被告有利，因之，依現行即修正
    後刑法第2 條第1 項但書之規定，此部分自應整體適用修正
    後刑法之有關規定，合先敘明。
  (七)而刑法第38條有關沒收之規定亦經修正，惟沒收為從刑，如
    前述，從刑附屬於主刑，除法律有特別規定者外，依主刑所
    適用之法律，本件主刑部分即宣告刑所據以決定之罪、刑法
    律既適用修正後之新法，沒收部分自應從之。
三、核被告所為，係犯刑法第266 條第1 項前段之普通賭博罪。
    被告就上開賭博犯行，與呂佳耘、李美泙、湯惟任、彭玉芬
    、戴靈芝及廖文瑄等人均有犯意聯絡及行為分擔，應依修正
    後刑法第28條論以共同正犯。另參酌證人廖文瑄於本院審理
    時證稱：龍威電子遊戲場是24小時營業，工作人員是採輪班
    制等語，足見被告經營龍威電子遊戲場之方式係以一日為一
    營業循環，應認被告每經營一日即構成一次賭博行為，至每
    一營業日內之數次賭博行為，因在時間及空間上皆具近接密
    切之關聯性，是顯係基於單一犯意接續而為，核屬接續犯之
    實質上一罪。又修正後刑法第56條有關連續犯之規定業已刪
    除，是被告先後多次賭博犯行，應分論併罰之。
四、原審判決對被告論罪科刑，固非無見，惟原審因新法尚未施
    行，未及比較新舊法而論以被告修正前刑法第267 條之常業
    賭博罪，尚有未合。被告上訴否認犯罪，雖無理由，惟原判
    決既有上開可議之處，即屬無從維持，自應由本院就被告甲
    ○○之部分予以撤銷改判。爰審酌被告為龍威電子遊戲場之
    負責人，該遊戲場擺設而供賭博之電動機具高達62台，且經
    營時間長達2 年7 月，對社會秩序及善良風俗危害非輕，及
    其犯後未能坦承犯行之犯後態度等一切情狀，分別量處如附
    表一所示之刑，並定其應執行刑。又修正前刑法第42條第1
    項、第2 項、第3 項原規定「罰金應於裁判確定後兩個月內
    完納，期滿而不完納者，強制執行，其無力完納者，易服勞
    役；易服勞役以一元以上三元以下，折算一日，但勞役期限
    不得逾六個月；罰金總額折算逾六個月之日數者，以罰金總
    額與六個月之日數比例折算。」，此折算標準並應適用修正
    前罰金罰鍰提高標準條例第2 條規定，就其原定數額提高為
    一百倍折算一日，亦即被告行為時之易服勞役折算標準，應
    以銀元100 元以上300 元以下之數額折算1 日，經換算為新
    臺幣，則應以新臺幣300 元以上900 元以下折算1 日。至依
    95 年7月1 日施行之修正後刑法第42條第1 項、第3 項、第
    5 項則規定「罰金應於裁判確定後二個月內完納，期滿而不
    完納者，強制執行，其無力完納者，易服勞役。但依其經濟
    或信用狀況，不能於二個月內完納者，得許期滿後一年內分
    期繳納。遲延一期不繳或未繳足者，其餘未完納之罰金，強
    制執行或易服勞役；易服勞役以新臺幣一千元、二千元或三
    千元折算一日，但勞役期限不得逾一年；罰金總額折算逾一
    年之日數者，以罰金總額與一年之日數比例折算。」，並將
    原罰金罰鍰提高標準條例第2 條之規定刪除，是以新法所定
    易服勞役之折算標準為新臺幣1,000 、2,000 、3,000 元折
    算1 日。經比較結果，易服勞役之規定，顯以修正前之規定
    較有利於行為人，依修正後刑法第2 條第1 項前段規定，爰
    依修正前刑法第42條第2 項之規定，諭知各宣告刑及所定應
    執行刑易服勞役之折算標準。
五、扣案電動賭博機具七小福7 臺（含IC板7 片）、雙魚座27臺
    （含IC板27片）、水果嘉年華25臺（含IC板25片）、八人座
    賓果行星1 臺（含IC板9 片）、跑馬臺1 臺（含IC板9 片）
    、戰國風雲1 臺（含IC板9 片），為當場賭博之器具；扣案
    現金六千三百元，則係在櫃檯兌換籌碼處查獲之財物，上開
    物品均應依刑法第266 條第2 項規定宣告沒收。扣案洗分單
    6 張、記帳卡2 張、機臺維修紀錄表9 張、跑馬臺場次表2
    張、人數表3 張、記帳便條紙4 張、監視螢幕9 臺、監視鏡
    頭14個、無線電1 臺，係於「龍威電子遊戲場」內查獲之物
    ，屬經營者即被告甲○○所有，且係供作犯罪所用之物，應
    依修正後刑法第38條第1 項第2 款規定宣告沒收。至由廖文
    瑄身上扣得之現金十三萬三千元、由李美泙身上扣得之六萬
    一千元元，由呂佳耘身上所扣得之五千一百元，由戴靈芝身
    上扣得之三千九百元，及另扣案之駕照、身分證、打卡單、
    筆記型電腦、營利事業登記證、鑰匙、電話簿、電信費帳單
    、行動電話、存摺、銀行記帳單、履歷表等物品，因無證據
    證明與被告甲○○之賭博犯行具有關連性，此部分不予沒收
    。
據上論斷，應依刑事訴訟法第455 之1 第3 項、第369 條第1 項
前段、第364 條、第299 條第1 項前段，修正後刑法第2 條第1
項、第28條、第38條第1 項第2 款，刑法第266 條第1 項前段、
第2 項、第51條第7 款，修正前刑法第42條第2 項，刑法施行法
第1 條之1 第1 項、第2 項前段，修正前罰金罰鍰提高標準條例
第2 條，判決如主文。
本案經檢察官許曉微到庭執行職務。
中　　華　　民　　國　　96　　年　　4 　　月　　9 　　日
            刑事第十一庭    審判長法  官  蔡榮澤
                                  法  官  何俏美
                                  法  官  魏于傑
上正本證明與原本無異。
本件不得上訴。
                                  書記官  林怡君
中　　華　　民　　國　　96　　年　　4 　　月　　17　　日
本案論罪科刑主要法條：
中華民國刑法第266條
（普通賭博罪與沒收物）
在公共場所或公眾得出入之場所賭博財物者，處 1 千元以下罰金
。但以供人暫時娛樂之物為賭者，不在此限。
當場賭博之器具與在賭檯或兌換籌碼處之財物，不問屬於犯人與
否，沒收之。
